臺灣高等法院臺南分院刑事判決
　　　　　　　　　　　　　　  　111年度交上訴字第550號
上  訴  人  臺灣雲林地方檢察署檢察官
被      告  溫勇強
選任辯護人  施驊陞律師
上列上訴人因被告過失致死案件，不服臺灣雲林地方法院110年
度交訴字第133號中華民國111年3月18日第一審判決（起訴案號
：110年度偵字第5395號），提起上訴，本院判決如下：
    主  文
上訴駁回。
    理  由
壹、程序事項：
    按刑事訴訟法第348條規定於民國110年6月16日公布，同年
    月18日生效施行，而本案係於111年4月27日繫屬本院，且並
    非刑事訴訟法施行法第7之13條所規定仍適用修正前規定之
    案件，故應適用修正後刑事訴訟法第348條之規定，先予說
    明。又修正後刑事訴訟法第348條第3項規定：「上訴得明示
    僅就判決之刑、沒收或保安處分一部為之」。查本件上訴人
    即檢察官於本院行審理程序時，已陳明上訴之意旨僅針對刑
    度部分上訴；對於原判決認定之犯罪事實、引用之證據、理
    由、適用法條、罪名等，均沒有不服，也不要上訴等語。檢
    察官、被告及辯護人並均同意本院依照原審所認定的犯罪事
    實、證據理由、適用法條、罪名為基礎，僅就量刑部分調查
    證據及辯論（見本院卷第158-159頁）。依據前述規定，本
    院僅就原判決量刑妥適與否進行審理，至於原判決其他部分
    ，均詳如附件，則非本院審理範圍，先予指明。
貳、維持原審判決之理由：
一、本件檢察官上訴意旨略以：本件被告為營業大貨曳引車司機
    ，平素即以駕駛為業，衡以被告所駕駛之車輛判斷，若不慎
    發生事故，將使人、車受損嚴重，是被告行駛於道路上理應
    較一般駕駛人負有更高之注意義務，孰料被告駕車行駛於案
    發路口時，竟未注意禮讓直行車先行，又擅自左轉而撞擊被
    害人所騎乘之機車，導致發生被害人死亡之憾事，亦經交通
    部公路總局車輛行車事故鑑定覆議意見書認定被告為肇事主
    因，足徵被告涉犯情節、過失程度及造成之損害均非輕微。
    又被告自承為大貨車司機，每月收入為3萬多元等語，然於
    調解程序中被告所提出之109年度財產所得資料收入竟為零
    、無財產，顯然被告並未依法申報納稅，造成並無收入之假
    象。被告再以上開假象表明僅願賠償20萬元，造成告訴人無
    法諒解而未能達成和解，並經告訴人當庭表示希望量處被告
    不得易科罰金之刑度，是原審就被告犯行僅量處有期徒刑6
    月並給予易科罰金之刑度，不僅未能充分評價被告於本案之
    過失程度，且與被害人法益被侵害之程度不符比例，難認符
    合罪刑相當原則，亦未契合社會之法律感情，顯有過輕之虞
    ，應有再予斟酌之必要等語。　　
二、然按量刑之輕重，係事實審法院得依職權自由裁量之事項，
    茍已斟酌刑法第57條各款所列情狀而未逾越法定刑度，亦無
    明顯違背罪刑相當原則，不得遽指為違法；上級法院對於下
    級法院之職權行使，原則上應予尊重。經查，本件原審已先
    依刑法第62條自首之規定，對被告減輕其刑，再以行為人之
    責任為基礎，審酌被告駕駛車輛時疏未注意交通安全，因一
    時過失，導致被害人死亡，造成其家人難以抹滅之心理傷痛
    ，所為誠屬不該，且犯後亦未與被害人家屬達成和解，所為
    固應予非難，然考量被告始終坦承犯行之犯後態度，且本案
    之所以未能成立和解，乃囿於雙方就賠償金額之落差，並非
    被告無與告訴人商談和解事宜之意願，此無法成立和解之不
    利益，尚不能全盤歸由被告承擔，另衡以被告自陳教育程度
    為國中畢業，已婚，育有2名子女，目前以駕駛大貨車為業
    ，每月收入約新臺幣（下同）3萬餘元之家庭生活經濟狀況
    ，並參酌檢察官、被告、告訴人、告訴代理人對刑度之意見
    、被告與被害人就本案交通事故均有肇事責任及其等之肇責
    比例等一切情狀，量處有期徒刑6月，並諭知易科罰金之折
    算標準，顯已詳予審酌刑法第57條各款量刑因子，且已參酌
    告訴人、告訴代理人對刑度之意見而為量刑，經核要無違誤
    ，尚屬妥適，且無逾越法定範圍或有偏執一端或失之過輕等
    罪責不相當之不當情形，並符比例原則。再參酌被告於本院
    安排之調解程序中，其偕同貨運公司及保險公司共同提出42
    0萬元欲作為調解條件，然因告訴人表示家族會議決定500萬
    元，無調整意願，致調解仍不成立等情，亦有本院調解事件
    進行單1份在卷可參（見本院卷第79頁），故本件兩造無法
    達成調解，尚難完全歸責被告，自無從以此作為加重被告刑
    度之事由，至於被告有無合法申報納稅，則與刑法第57條各
    款之審酌無關，是檢察官循告訴人之請求，提起上訴，指摘
    原審量刑過輕，並無理由，應予駁回。
據上論斷，應依刑事訴訟法第368條，判決如主文。
本案經檢察官李松諺提起公訴，檢察官謝宏偉提起上訴，檢察官
王全成到庭執行職務。
中　　華　　民　　國　　111 　年　　8 　　月　　23　　日
                  刑事第四庭    審判長法  官  郭玫利  
                                      法  官  陳金虎
                                      法  官  林臻嫺
以上正本證明與原本無異。
如不服本判決應於收受送達後20日內向本院提出上訴書狀，其未
敘述上訴理由者，並得於提起上訴後20日內向本院補提理由書（
均須按他造當事人之人數附繕本）「切勿逕送上級法院」。
　　　　　　　　　　　　　　　　　　　書記官  劉素玲　　
中　　華　　民　　國　　111 　年　　8 　　月　　23　　日
附錄本案論罪科刑法條全文
中華民國刑法第276條
因過失致人於死者，處5年以下有期徒刑、拘役或50萬元以下罰
金。